【裁判字號】    97,訴,3631
【裁判日期】    971015
【裁判案由】    毒品危害防制條例
【裁判全文】
臺灣臺中地方法院刑事判決  97年度訴字第3631號
公  訴  人  臺灣臺中地方法院檢察署檢察官
被      告  甲○○
                      號
                  （另案羈押於台灣台中看守所）
上列被告因違反毒品危害防制條例案件，經檢察官提起公訴（97
年度毒偵字第3562號），於本院準備程序，被告就被訴事實為有
罪之陳述，經合議庭裁定改行簡式審判程序，本院判決如下：
    主  文
甲○○施用第一級毒品，累犯，處有期徒刑拾月。
    犯罪事實
一、甲○○前因施用毒品案件，經臺灣臺中地方法院以96年度訴
    字第1961號判處有期徒刑8月確定，甫於民國97年4 月7日縮
    刑期滿執行完畢。亦曾因施用毒品案件，經本院裁定送觀察
    、勒戒後，因認無繼續施用毒品之傾向，於95年6月2日釋放
    ，並由臺灣臺中地方法院檢察署檢察官以95年度毒偵緝字第
    67號、第68號為不起訴處分確定。詎仍不知悛改，於前開觀
    察勒戒執行完畢釋放後5年內，於97年6月4日中午，在其位
    於臺中縣大肚鄉○○村○○路164巷4弄40號之住處，施用第
    一級毒品海洛因1次。嗣於同日下午3時20分許，因另涉竊盜
    案至警分局接受調查時，同意警方採尿，經送檢驗結果鴉片
    類藥物呈陽性反應後而悉上情。
二、案經臺中縣警察局烏日分局報告臺灣臺中地方法院檢察署檢
    察官偵查起訴。
    理  由
一、按除被告所犯為死刑、無期徒刑、最輕本刑為3年以上有期
    徒刑之罪或高等法院管轄第一審案件者外，於刑事訴訟法第
    273條第1項程序進行中，被告先就被訴事實為有罪之陳述時
    ，審判長得告知被告簡式審判程序之旨，並聽取當事人、代
    理人、辯護人及輔佐人之意見後，裁定進行簡式審判程序；
    除簡式審判程序及簡易程序案件外，第一審應行合議審判，
    刑事訴訟法第273之1條第1項、第284條之1分別定有明文。
    查本件被告陳勇郎所犯係死刑、無期徒刑、最輕本刑為3年
    以上有期徒刑或高等法院管轄第一審案件以外之罪，並於本
    院行準備程序時就被訴事實為有罪之陳述，本院合議庭依前
    揭規定，經評議結果，裁定改由受命法官獨任行簡式審判程
    序。又簡式審判程序之證據調查，依刑事訴訟法第273條之2
    規定，不受同法第159條第1項審判外陳述排除之限制，再被
    告對於卷內之各項證據，亦不爭執證據能力，故卷內所列之
    各項證據，自得作為證據，合先敘明。
二、上揭犯罪事實，業據被告甲○○於警詢、偵訊及本院審理時
    坦承不諱。而為警所採之尿液，經送鑑驗結果確呈可待因、
    嗎啡陽性反應，亦有中山醫學大學附設醫院檢驗科藥物檢測
    中心於97年6月19日出具之尿液檢驗報告1份附卷可稽。足徵
    ，被告自白因有其他證據可補強，且查與事實相符，足予憑
    採。本案事證明確，被告犯行已經證明，應依法論科。
四、核被告甲○○所為，係犯毒品危害防制條例第10條第1項之
    施用第1級毒品罪。被告施用第一級毒品前後持有第一級毒
    品之低度行為，應為其施用第一級毒品之高度行為所吸收，
    不另論罪。又被告前有犯罪事實欄所載之前科，甫於97年4
    月7日執行完畢，有臺灣高等法院被告前案紀錄表及在監在
    押全國紀錄表各1份在卷可稽，其受徒刑之執行完畢後，5年
    以內故意再犯本件有期徒刑以上之罪，為累犯，應依刑法第
    47 條第1項規定加重其刑。爰審酌被告曾有施用毒品之不良
    素行，經觀察、勒戒及強制戒治後，仍不知悔改警惕，猶繼
    續施用毒品不輟，足見其雖經觀察、勒戒及強制戒治等治療
    程序，仍未徹底袪除施用毒品遠離毒害，顯未能善體國家設
    置觀察、勒戒機構，協助毒品施用者戒除毒害之良法美意，
    兼酌以被告犯罪之動機、方法、手段、智識能力暨犯後尚能
    坦承犯行，態度尚稱良好等一切情狀，量處如主文所示之刑
    。
五、依刑事訴訟法第273條之1第1項、第299條第1項前段、第310
    條之2、第454條第1項，毒品危害防制條例第10條第1項，刑
    法第11條前段、第47條第1項，判決如主文。
六、如不服本判決，應於判決送達後10日內，附具理由向本院提
    出上訴狀（應附繕本）。
本案經檢察官乙○○到庭執行職務。
中    華    民    國    97    年    10    月    15    日
                  刑事第十庭    法  官  黃賢婷
以上正本證明與原本無異。
上訴書如未敘述理由，應於上訴期間屆滿後20日內補提理由書於
本院。
                                書記官  王麗雯
中    華    民    國    97    年    10    月    15    日
附錄本案論罪科刑法條全文：
毒品危害防制條例第10條第1項
施用第一級毒品者，處6月以上、5年以下有期徒刑。


司法院資訊處製作；財團法人民間司法改革基金會備份。
